臺灣桃園地方法院家事判決　　　　　　　110年度婚字第189號
原　　　告　丙○○　

被　　　告　甲○○　




特別代理人　乙○○　
上列當事人間請求離婚事件，於民國110 年9 月28日言詞辯論終
結，本院判決如下：
    主      文
原告之訴駁回。
訴訟費用由原告負擔。
    事實及理由
一、原告起訴主張：兩造於民國92年4月15日結婚，同年月21日
    申登，被告自103年7月離家出走，經伊四處尋找，均未尋獲
    ，被告顯有不履行夫妻同居之義務，且存心惡意遺棄伊，不
    顧家庭生計，且兩造多年分居長達7年，之間已無夫妻情分
    ，判刑前後兩造也無聯繫，伊出獄後也找不到被告的人，婚
    姻已名存實亡，爰訴請離婚。
二；被告答辯略以：伊並未遺棄原告，是原告自己有案纏身，為
    逃避訴訟才離家，已逾10年，以致遭到通緝，原告離家期間
    伊尚有與原告聯絡，後來是聯絡不上了。伊與家人一直住在
    原來的地方，原告都知情，原告可以自己來找，伊是最近才
    被兒子送到安養中心，伊不同意離婚等語。
三、按民法第1052條第1 項第5 款所謂以惡意遺棄他方，不僅須
    有違背同居義務之客觀事實，並須有拒絕同居之主觀情事，
    始為相當（最高法院40年台上字第91號、49年台上字第1251
    號已停止適用之判例，法理仍足資參照）。證人即被告之子
    李俊瑋結證略以：兩造婚後很少同住，原告住蘆竹區五福六
    路51號5樓，被告住同區福祿一街19巷6號，但原告平常會來
    被告這邊照料被告生活起居，原告是到101年初因擄人勒贖
    案件被判刑而逃亡離家，其於當日開庭前最後一次看到原告
    就是原告離家前，原告離家前其還有為原告貸款500萬元，
    起初是被告在還，直到被告快4年前中風，才由其和特別代
    理人接手債務清償等語。原告亦不否認因案通緝而離家，嗣
    後並服刑4年8月，去年12月18日才出監等情，本院依職權查
    詢原告刑事前案紀錄，原告於100年11月30日經桃園地方檢
    察署100年執字第6862號結案，結案情形為通緝，迄105年2
    月18日始經同署105年度執緝字第108號通緝到案發監執行，
    嗣於109年12月18日縮刑期滿假釋出監等節，堪認原告確係
    為逃避刑罰執行而離家，始遭通緝，其出監後因被告已中風
    入住安養中心，堪認原告應係主動離家，並非被告對原告有
    何惡意遺棄之行為，原告主張遭被告惡意遺棄，尚非可採。
四、綜上，原告不能證明被告有何惡意遺棄其之離婚事由，其訴
    為無理由，應予駁回。至原告出監後數度前往安養中心欲探
    視被告不遂，因原告離婚之訴被駁回，原告仍為被告之配偶
    ，自應有權探視被告，原告與被告之子之間縱有債務問題，
    亦與原告之配偶權無關，被告之子若不讓原告探視，亦非恰
    當且與社會倫情不符，尚待彼此溝通協調解決。
據上論結，原告之訴為無理由，爰依家事事件法第51條，民事訴
訟法第78條，判決如主文。
中    華    民    國   110    年    10    月    5     日
                  家事庭法  官  毛松廷
以上正本係照原本作成。
如對本判決上訴，須於判決送達後20日之不變期間內，向本院提
出上訴狀。
如委任律師提起上訴者，應一併繳納上訴審裁判費。
中    華    民    國   110    年    10    月    5     日
                        書記官  張堯振